臺灣高雄地方法院民事判決
111年度訴字第23號
原      告  廖庭翰（原名廖宏庭）    

被      告  元大商業銀行股份有限公司前鎮中山分公司

法定代理人  黃慧玲  
訴訟代理人  武傑凱律師
上列當事人間請求確認債權存在事件，本院於民國111年6月7日
言詞辯論終結，判決如下：
    主  文
原告之訴駁回。
訴訟費用由原告負擔。
    事實及理由
一、原告主張：原告前於訴外人大眾商業銀行股份有限公司（下
    稱大眾銀行）前鎮分行開設一存款帳戶（下稱系爭帳戶），
    原帳號為000000000000號（下稱甲帳號），其等間成立消費
    寄託契約。而原告原為訴外人大域影像事業企業社（下稱大
    域企業社）負責人，大域企業社於大眾銀行亦有開設帳號00
    0000000000號帳戶。於民國96年間，因對慶豐商業銀行股份
    有限公司違約事件，原告與大域企業社的財產均被強制執行
    ，大眾銀行當時也係債權人之一，惟原告在大眾銀行資金往
    來繳納貸款均屬正常，大眾銀行為確保自身利益，於96年5
    月4日突然自行將系爭帳戶之甲帳號變更為000000000000000
    0000 號（下稱乙帳號），及將大域企業社帳戶轉換為00000
    00000000000000號帳戶，僅通知原告，原告並仍持有舊存摺
    及金融卡。原告與大域企業社受大眾銀行通知變更帳戶帳號
    後，仍繼續按時匯款繳交貸款，惟於96年10月26日，大域企
    業社之新帳號帳戶被票據所轉為拒往專戶而無法使用，故原
    告於97年後僅有乙帳號可作為清償貸款所用。大眾銀行因而
    通知原告，往後大域企業社之相關貸款繳款帳號及原告個人
    信用貸款繳款帳號均為乙帳號，且乙帳號並未對外公開等情
    。原告遂於97年1月7日起，依大眾銀行指示匯入每月大域企
    業社應繳納之貸款款項，及持續匯款償還個人的信用貸款。
    嗣大眾銀行與元大商業銀行股份有限公司（下稱元大銀行）
    合併，合併後將以元大銀行為存續銀行，大眾銀行將因合併
    而消滅，大眾銀行前鎮分行經改為被告。而原告存入乙帳號
    之款項如原證三交易明細所示，已陸續存入新臺幣（下同）
    數百萬元至系爭帳戶。原告原以為不論是其個人信用貸款或
    大域企業社向被告申貸之款項均已如數繳納扣款完畢，詎料
    ，被告嗣竟告知乙帳號只有供原告個人信用貸款扣繳使用而
    已，並無清償大域企業社相關貸款。原告於109 年間申請帳
    戶交易明細資料時，始發現乙帳號帳戶自97年至100 年間有
    如附表一所示多筆跨行轉帳、跨行提款、自行提款暨相關手
    續費之取款交易記錄，支出金額合計3,828,910 元（下稱系
    爭款項）。惟於被告逕自將甲帳號變更為乙帳號後，原告未
    曾持有乙帳號之存摺、提款卡等物，前揭取款交易行為顯非
    原告所為，則被告事後將系爭款項自原告對其所有消費寄託
    債權中予以扣除之行為，對原告不生效力，故原告對被告就
    系爭款項之消費寄託債權應仍存在等語。並聲明：確認原告
    對被告之消費寄託債權3,828,910 元存在。
二、被告則以：
　㈠原告係於94年6 月16日在大眾銀行高雄分行申請開設系爭帳
    戶，而非大眾銀行前鎮分行；大眾銀行於107 年1 月1 日與
    元大銀行合併，以元大銀行為存續銀行，概括承受大眾銀行
    所有權利義務，自是日起大眾銀行高雄分行更名為被告。原
    告於開設系爭帳戶時，當時系爭帳戶為甲帳號，原告於開設
    當日即取得帳戶存摺，並領取卡號為0000000 之金融卡（下
    稱系爭金融卡）及密碼，經原告以原留印鑑用印及簽名確認
    無訛，其後原告亦曾為多筆交易支出。嗣因大眾銀行於96年
    間辦理系統升級，進行「帳號」轉換，將甲帳號變更為乙帳
    號，但帳戶本身並未變更，即原告仍持有與原開戶時相同之
    帳戶，故帳號轉換後並未強制進行存摺、金融卡轉換，原告
    存提款權益不受影響，其仍得以帳號變更前之同一存摺及金
    融卡進行交易往來，及隨時確認帳戶往來金額；而系爭帳戶
    帳號轉換後所為交易，自以轉換後帳戶為記載，以與交易現
    況相符。另大眾銀行於辦理系統升級前，均有為系統升級通
    知及公告，並非突然為之，原告於帳號變更後，亦持續與被
    告往來，原告更曾持系爭金融卡至自動櫃員機提領如附表一
    所示款項，其中於97年12月29日、98年2 月17日16時47分、
    同年10月15日14時57分、同年10月15日14時58分等交易，係
    至大眾銀行自動提款機提領系爭帳戶內款項，其餘則係以他
    行自動櫃員為跨行提款、轉帳及扣除手續費等交易。故原告
    稱被告於96年間突然自行將系爭帳戶帳號變更為乙帳號，及
    其於帳號變更後未曾持有該帳戶之存摺、金融卡，其於109 
    年後始知系爭帳戶有取款交易情事等語，均無可採。
  ㈡次查，原告既自承尚持有系爭帳戶之原存摺及系爭金融卡，
    且該金融卡迄今仍為系爭帳戶唯一有效金融卡，原告更曾持
    系爭金融卡於帳號轉換後提領存款，系爭帳戶之密碼又為原
    告親自設定，則被告經自動櫃員機所為之給付自生清償效力
    ；縱認該等交易非原告所為，參照最高法院73年度第11次民
    事庭會議決議，及民法第310 條第1 項第2 款規定，應認提
    款人係原告債權之準占有人，被告係向善意向該準占有人清
    償，對原告自亦具清償效力。故原告主張被告不得將系爭款
    項支出自其對被告之消費寄託債權中扣除，實屬無據。且系
    爭帳戶所扣繳之貸款均係清償原告個人向被告借貸之30萬元
    ，除該筆30萬元債務清償外，均為系爭帳戶內一時金額之往
    來，原告並未指定抵充大域企業社之借款債務，亦非原告為
    清償大域企業社債務而存入，故原告主張其依被告指示，將
    數百萬元存入乙帳號供其個人貸款及大域企業社貸款之本息
    扣繳，亦屬無稽等語置辯。並聲明：原告之訴駁回。
三、兩造不爭執事項（參見本院審訴字卷第9至10、83頁；本院
    訴字卷第29至30頁）：
　㈠原告有提起本件訴訟之確認利益。
　㈡原告前於大眾銀行開設系爭帳戶，原帳號為甲帳號；大眾銀
    行於96年間將系爭帳戶由甲帳號變更為乙帳號，而原告仍持
    有甲帳號之存摺及系爭金融卡。
　㈢大眾銀行嗣於107 年1 月1 日與元大銀行合併，以元大銀行
    為存續銀行。
　㈣原告有將系爭款項合計共3,828,910元匯入乙帳號帳戶。
四、經查：
　㈠按稱寄託者，為當事人一方，以物交付他方，他方允為保管
    之契約，寄託物為金錢時，推定受寄人無返還原物之義務，
    但須返還同一數額。寄託物為代替物時，如約定寄託物之所
    有權移轉於受寄人，並由受寄人以種類、品質、數量相同之
    物返還者，為消費寄託。自受寄人受領該物時起，準用關於
    消費借貸之規定。寄託物為金錢時，推定其為消費寄託。民
    法第589條第1項、第602條第1項、第603條第1項定有明文。
    查原告於94年6月16日，是向大眾銀行高雄分行申請甲帳號
    之系爭帳戶，有被告提出之大眾銀行開戶申請書1份在卷可
    稽（參見本院審訴字卷第89至93頁），此部分事實堪以認定
    。是原告主張其係向大眾銀行前鎮分行申請甲帳號之系爭帳
    戶，顯有誤會。而大眾銀行於107 年1 月1 日與元大銀行合
    併之日起，即以元大銀行為存續銀行，概括承受大眾銀行所
    有權利義務，大眾銀行高雄分行並更名為被告，亦有被告提
    出之元大金控/大眾銀行分行變更表1份附卷可參（參見本院
    審訴字卷第100頁），且為原告所不否認，則兩造間就原告
    匯入系爭帳戶內之系爭款項即成立消費寄託之法律關係。因
    此，被告依民法第602條第1項準用第480條規定，對原告負
    有返還系爭款項之義務。而被告答辯受寄之系爭款項業經被
    告以自動櫃員機給付予原告，自生清償效力，兩造間關於系
    爭款項之債之關係已消滅而不存在等節，就此有利於己之事
    實，自應由被告舉證證明（相同見解參照最高法院93年度台
    上字第1802號判決）。
　㈡查大眾銀行於96年間曾進行全面系統升級，為配合新系統運
    作之需，而將包含系爭帳戶之全行同類型帳戶進行帳號轉換
    ，有被告系統升級之客戶通知信函及公告、大眾銀行96年4
    月20日（96）眾經策發字第2634號函1份在卷可稽（參見本
    院審訴字卷第95至98頁；本院訴字卷第71頁），參酌該等函
    文係大眾銀行通知行政院金融監督管理委員會銀行局及其客
    戶有關該系統轉換事項，屬大眾銀行依其業務所製作之文書
    ，衡情大眾銀行於製作當時應無從預見日後將有本件訴訟糾
    紛，而故意為不實記載之可能，該文書證據自有高度可信性
    ，堪信為真實。是被告答辯當時係因系統升級而全面性轉換
    客戶帳號，並非單獨製作系爭帳戶自甲帳號轉換為乙帳號之
    書面文件等語，應屬可信。又系爭帳戶於轉換為乙帳號後之
    第一筆款項金額為303元，與甲帳號最後一筆款項金額303元
    相符，有原告提出之甲、乙帳號元大銀行客戶往來交易明細
    各1份附卷可稽（參見本院訴字卷第37至38頁之原證2、3）
    ；且系爭帳戶於系統轉換後，仍屢次經由系爭金融卡進行交
    易，有被證4、8所示之系爭金融卡帳務系統交易紀錄可證（
    參見本院審訴字卷第101頁，本院訴字卷第93至100頁），並
    有被告提出電腦翻拍系爭金融卡之帳務系統交易紀錄畫面附
    卷可佐(參見本院訴字卷第147至156頁)。審酌該等交易紀錄
    均係被告尚未併購大眾銀行前，由大眾銀行自行依時序以電
    腦系統將系爭帳戶各次交易執行內容為記錄，並以電磁紀錄
    型態保存之，衡情大眾銀行應無甘冒違反相關金融刑事、行
    政管制法規而遭究責之風險，對單一客戶偽製該等紀錄之可
    能。又被告係因本件訴訟舉證目的，故而調閱大眾銀行所製
    作之該等交易紀錄後予以列印提出，並無其他證據證明其記
    載有虛偽、不實之情形，堪認該等文書應為真正，本院自得
    採為判決之基礎。因此，原告於該次系統升級後，仍得持原
    存摺及金融卡就系爭帳戶為往來交易，應可認定。再者，系
    爭帳戶自原告開戶以來，僅有系爭金融卡，並無再啟用其他
    金融卡供系爭帳戶使用，亦有被告金融卡持卡清單查詢1份
    附卷可考（參見本院訴字卷第67至69頁）。且原告對於現仍
    持有原存摺及系爭金融卡並不爭執，則依原告持有系爭金融
    卡之情，足認系爭帳戶於帳號轉換後，原告仍有屢次自行或
    指示他人以原金融卡進行交易之事實。因此，被告答辯系爭
    款項業經被告以自動櫃員機給付予原告，自生清償效力而不
    存在，堪信為實。
　㈢原告雖主張系爭帳戶變更為乙帳號後，其依大眾銀行高雄分
    行指示，將其本人每月應繳納之貸款款項，及大域企業社每
    月應繳納之貸款款項即系爭款項均匯入乙帳號內扣繳，原以
    為其個人信用貸款或大域企業社向被告之貸款均已如數繳納
    扣款完畢，嗣因前由始知系爭款項竟遭不詳人員於附表一所
    示之時間，以自動櫃員機盜領取款，因認被告並未盡保管義
    務等節。惟查，原告已自陳其於96年間曾受大眾銀行高雄分
    行告知系爭帳戶由甲帳號變更為乙帳號，可察原告主觀上係
    知悉乙帳號仍係系爭帳戶，且仍係存款帳戶之事實。而原告
    於96年至100年間有為如附表二所示之匯款，亦可察原告於
    該段期間均有親自使用變更為乙帳號之系爭帳戶之事實。再
    者，系爭款項均係經自動櫃員機提領，惟系爭帳戶自開設以
    來，僅經申請原告持有之系爭金融卡1張，均如前述，且系
    爭金融卡迄今仍由原告持有中，依該等事證，客觀上已可推
    定系爭款項應係原告本人或原告指示他人所提領之事實。倘
    原告主張於其持有系爭金融卡期間，系爭款項之交易均非其
    所提領等節，自應舉證證明之。惟原告僅陳述其並無可能將
    系爭款項匯入系爭帳戶後又旋即再提領該等款項，並未舉證
    證明系爭款項係經他人所盜領之事實。然而，每人基於不同
    之目的考量，本有各式各樣之個人金融帳戶使用方式，再參
    以原告自陳事發期間其所經營之大域企業社尚有前揭財務危
    機，亦處於非常時刻，客觀上並無從以系爭款項匯入系爭帳
    戶後又旋即再遭領而出之特殊情形，逕認該等款項係未經原
    告同意而遭他人盜領之事實。另原告主張系爭款項可疑遭大
    眾銀行高雄分行扣款或該行行員所盜領等節（參見本院訴字
    卷第56頁），亦均無理由，說明如下：
　⒈原告主張其前經由大眾銀行高雄分行行員告知自97年1月7日
    起，應將大域企業社每月應繳納貸款金額匯入系爭帳戶乙帳
    號內扣款等節（參見本院訴字卷第45、85至87、143、219頁
    ），原告並未提出相關文件證明，亦未舉證具體說明其係經
    由大眾銀行何分行、何位行員通知，而依指示將大域企業社
    之貸款匯入系爭帳戶，原告就此節僅空口主張，均未舉證證
    明之，自難採信。
　⒉又查，原告自陳自95年8月31日起，每月應繳納公司貸款金額
    為59,865元，自95年6月9日起，每月應繳納個人信用貸款為
    6,367元等語（參見本院訴字卷第233、247頁），據此比對
    系爭帳戶於該段期間之匯款情形：
　⑴於96年5月至12月間，每月匯款6,500元，並因貸款還款緣由
    扣款約6,392至6,422元，每月餘額僅數百元。
　⑵於97年1月間匯款共78,000元，而其因貸款還款緣由僅扣款6,
    432元，惟於該月已提領如附表一編號1至8所示之款項共65,
    024元（含跨行轉帳手續費），故該月餘款仍僅數百元。
　⑶於97年2月至11月間，每月僅匯款6,500元，每月亦僅因貸款
    還款緣由扣款6,431至6,456元，每月餘額均僅數百元。
　⑷自97年12月起，匯款至系爭帳戶情形如附表二所示，而每月
    因貸款還款緣由扣款亦僅約6000多元，每月餘額幾乎僅餘數
    十至數百元。以上有原告提出之系爭帳戶乙帳號往來交易明
    細1份在卷可考（參見本院審訴字卷第39至68頁）。
　　則依上開交易明細，可察系爭帳戶每月僅扣款原告個人信用
    貸款應繳納之6000多元，此外並無其他固定貸款扣款交易，
    自難認原告主張其亦有將每月應繳納公司貸款金額匯款至系
    爭帳戶屬實。況原告雖於97年1月間匯款共78,000元，然於
    該月底已將系爭帳戶內款項提領至579元，而自97年2月至11
    月間，原告每月僅匯款6,500元，每月亦僅因貸款還款緣由
    扣款6,431至6,456元，再參以兩造陳稱該每月扣款6,000元
    ，係原告之個人信用貸款每月應繳納之金額等節（參見本院
    訴字卷第138、233頁），可察原告於97年2月至11月期間，
    每月除匯入應繳納個人信用貸款金額外，並無匯入其他款項
    ，自無可能有每月固定繳納大域企業社之貸款之事實。且查
    ，本院鳳山簡易庭於97年8月21日，曾對到場之原告即大域
    企業社及大眾銀行為判決之宣示，宣示原告及訴外人黃錫寧
    等應連帶給付大眾銀行369,225元，及自96年7月31日起至清
    償日止之利息，有該宣示判決筆錄1份在卷可佐（參見本院
    訴字卷第315頁），倘若原告確有依大眾銀行指示均按期繳
    納貸款而無違約事實，大眾銀行豈會向原告即大域企業社等
    起訴請求清償借款，足徵原告主張其依被告某行員通知，自
    97年1月7日起匯入大域企業社應繳納之貸款款項製系爭帳戶
    等節，並非屬實。另審酌原告自陳96至100年間所負擔之每
    月應繳納貸款約10來萬元，當時從事於廣告公司工作，每月
    收入10至20萬元扣除貸款即開銷費用，差不多收支平衡等語
    （參見本院訴字卷第145頁），可察其於此期間每月資金運
    用甚為吃緊。倘若原告當時僅有系爭號戶可使用，衡情原告
    理應每月對寄託於系爭帳戶內之款項金額大致上有認知，並
    因此隨時估算每月匯款金額是否足可清償每月應繳納之貸款
    。而查，原告自97年12月起至99年6月期間及99年10月、100
    年2月份，每月匯款金額明顯逾其每月應繳納之個人信用貸
    款6,000元甚多，甚至多餘其自陳每月應繳納之公司貸款及
    個人信用貸款，以原告斯時資金短絀之情，其對於其存入系
    爭帳戶內之資金的使用情形理應完全掌握，客觀上並無可能
    對於系爭款項遭提領之情形完全無所悉，且原告於此段期間
    匯入之款項，於清償原告於97年間所積欠大眾銀行之上開本
    金及利息後，理應仍有多餘之款項可供其挪作他用以清償所
    積欠其他債權人之貸款，原告亦無可能毫無所悉，致該等款
    項遭大眾銀行恣意扣款。是原告此部分主張亦與常理有悖，
    而無可採。原告雖又主張其於106年間曾經大眾銀行回覆其
    個人及大域企業社所積欠之款項均已繳清等節，並提出大眾
    銀行信用貸款清償證明書1份為證（參見本院訴字卷第161頁
    ），然此僅證明被告已清償其個人信用貸款完畢，並無從證
    明大域企業社向大眾銀行借貸款項亦已清償完畢之事實；而
    原告既知悉應向大眾銀行領取個人信用貸款清償證明書，卻
    未向大眾銀行領取大域企業社貸款清償證明書，亦有違常情
    。則依上開事證交互參照，原告未能證明其匯入系爭帳戶之
    乙帳號之款項亦有清償大域企業社貸款之事實，也無法證明
    已清償大域企業社貸款完畢之事實，進而未能舉證證明系爭
    款項係非經其同意而遭大眾銀行高雄分行扣款或大眾銀行繼
    受人即被告或他人盜領之事實，從而，原告請求確認原告對
    被告之消費寄託債權3,828,910 元存在，並無理由。
五、綜上所述，原告請求確認原告對被告之消費寄託債權3,828,
    910 元存在並無理由，應予駁回。
六、本件判決基礎已臻明確，兩造其餘提出之攻防方法、陳述及
    訴訟資料，經本院斟酌後，核與判決結果不生影響，爰不逐
    一論列，附此敘明。
七、訴訟費用負擔之依據：民事訴訟法第78條。　　
中　　華　　民　　國　　111 　年　　6 　　月　　24　　日
                  民事第三庭法　官　黃姿育
以上正本係照原本作成。
如對本判決上訴，須於判決送達後20日內向本院提出上訴狀。如
委任律師提起上訴者，應一併繳納上訴審裁判費。　　　　　　
中　　華　　民　　國　　111 　年　　6 　　月　　24　　日
                            書記官  陳亭妤
附表一：
元大銀行客戶往來支出明細    編號 交易日期 摘要 金額 1 0000000 跨行提款 20,000 2 0000000 手續費 6 3 0000000 跨行提款 20,000 4 0000000 手續費 6 5 0000000 跨行提款 10,000 6 0000000 手續費 6 7 0000000 跨行提款 15,000 8 0000000 手續費 6 9 0000000 跨行提款 5,000 10 0000000 手續費 6 11 0000000 跨行提款 20,000 12 0000000 手續費 6 13 0000000 跨行提款 12,000 14 0000000 手續費 6 15 0000000 跨行提款 1,000 16 0000000 手續費 6 17 0000000 跨行提款 13,000 18 0000000 手續費 6 19 0000000 跨行提款 7,000 20 0000000 手續費 6 21 0000000 跨行提款 7,000 22 0000000 手續費 6 23 0000000 跨行提款 6,000 24 0000000 手續費 6 25 0000000 跨行提款 20,000 26 0000000 手續費 6 27 0000000 跨行提款 10,000 28 0000000 手續費 6 29 0000000 跨行提款 20,000 30 0000000 手續費 6 31 0000000 自行提款 30,000 32 0000000 自行提款 30,000 33 0000000 自行提款 20,000 34 0000000 跨行提款 20,000 35 0000000 手續費 6 36 0000000 跨行提款 20,000 37 0000000 手續費 6 38 0000000 跨行提款 20,000 39 0000000 手續費 6 40 0000000 跨行提款 20,000 41 0000000 手續費 6 42 0000000 跨行提款 17,000 43 0000000 手續費 6 44 0000000 跨行提款 20,000 45 0000000 手續費 6 46 0000000 跨行提款 20,000 47 0000000 手續費 6 48 0000000 跨行提款 20,000 49 0000000 手續費 6 50 0000000 跨行提款 20,000 51 0000000 手續費 6 52 0000000 跨行提款 20,000 53 0000000 手續費 6 54 0000000 跨行提款 14,000 55 0000000 手續費 6 56 0000000 跨行提款 5,000 57 0000000 手續費 6 58 0000000 跨行提款 3,000 59 0000000 手續費 6 60 0000000 跨行提款 20,000 60 0000000 手續費 6 60 0000000 跨行提款 2,000 60 0000000 手續費 6 60 0000000 跨行提款 20,000 60 0000000 手續費 6 60 0000000 跨行提款 8,000 60 0000000 手續費 6 60 0000000 自行提款 30,000 60 0000000 跨行提款 15,000 70 0000000 手續費 6 70 0000000 跨行提款 20,000 70 0000000 手續費 6 70 0000000 跨行提款 20,000 70 0000000 手續費 6 70 0000000 跨行提款 11,000 70 0000000 手續費 6 70 0000000 跨行提款 20,000 70 0000000 手續費 6 70 0000000 跨行提款 20,000 80 0000000 手續費 6 81 0000000 跨行提款 20,000 82 0000000 手續費 6 83 0000000 跨行提款 15,000 84 0000000 手續費 6 85 0000000 跨行提款 20,000 86 0000000 手續費 6 87 0000000 跨行提款 20,000 88 0000000 手續費 6 89 0000000 跨行提款 10,000 90 0000000 手續費 6 91 0000000 跨行提款 2,000 92 0000000 手續費 6 93 0000000 跨行提款 15,000 94 0000000 手續費 6 95 0000000 跨行提款 5,000 96 0000000 手續費 6 97 0000000 跨行提款 20,000 98 0000000 手續費 6 99 0000000 跨行提款 17,000 100 0000000 手續費 6 101 0000000 跨行提款 4,000 102 0000000 手續費 6 103 0000000 跨行提款 8,000 104 0000000 手續費 6 105 0000000 跨行提款 18,000 106 0000000 手續費 6 107 0000000 跨行提款 20,000 108 0000000 手續費 6 109 0000000 跨行提款 20,000 110 0000000 手續費 6 111 0000000 跨行提款 20,000 112 0000000 手續費 6 113 0000000 跨行提款 20,000 114 0000000 手續費 6 115 0000000 跨行提款 20,000 116 0000000 手續費 6 117 0000000 跨行提款 20,000 118 0000000 手續費 6 119 0000000 跨行提款 20,000 120 0000000 手續費 6 121 0000000 跨行提款 8,000 122 0000000 手續費 6 123 0000000 跨行提款 11,000 124 0000000 手續費 6 125 0000000 跨行提款 9,000 126 0000000 手續費 6 127 0000000 跨行提款 20,000 128 0000000 手續費 6 129 0000000 跨行提款 13,000 130 0000000 手續費 6 131 0000000 跨行提款 20,000 132 0000000 手續費 6 133 0000000 跨行提款 20,000 134 0000000 手續費 6 135 0000000 跨行提款 20,000 136 0000000 手續費 6 137 0000000 跨行提款 10,000 138 0000000 手續費 6 139 0000000 跨行提款 20,000 140 0000000 手續費 6 141 0000000 跨行提款 20,000 142 0000000 手續費 6 143 0000000 跨行提款 5,000 144 0000000 手續費 6 145 0000000 跨行提款 20,000 146 0000000 手續費 6 147 0000000 跨行提款 20,000 148 0000000 手續費 6 149 0000000 跨行提款 20,000 150 0000000 手續費 6 151 0000000 跨行提款 20,000 152 0000000 手續費 6 153 0000000 跨行提款 11,000 154 0000000 手續費 6 155 0000000 跨行提款 20,000 156 0000000 手續費 6 157 0000000 跨行提款 20,000 158 0000000 手續費 6 159 0000000 跨行提款 20,000 160 0000000 手續費 6 161 0000000 跨行提款 10,000 162 0000000 手續費 6 163 0000000 跨行提款 14,000 164 0000000 手續費 6 165 0000000 跨行提款 5,000 166 0000000 手續費 6 167 0000000 跨行提款 2,000 168 0000000 手續費 6 169 0000000 跨行提款 5,000 170 0000000 手續費 6 171 0000000 跨行提款 5,000 172 0000000 手續費 6 173 0000000 跨行提款 13,000 174 0000000 手續費 6 175 0000000 跨行提款 20,000 176 0000000 手續費 6 177 0000000 跨行提款 20,000 178 0000000 手續費 6 179 0000000 跨行提款 20,000 180 0000000 手續費 6 181 0000000 跨行提款 9,000 182 0000000 手續費 6 183 0000000 跨行提款 7,000 184 0000000 手續費 6 185 0000000 跨行提款 20,000 186 0000000 手續費 6 187 0000000 跨行提款 20,000 188 0000000 手續費 6 189 0000000 跨行提款 20,000 190 0000000 手續費 6 191 0000000 跨行提款 20,000 192 0000000 手續費 6 193 0000000 跨行提款 20,000 194 0000000 手續費 6 195 0000000 跨行提款 20,000 196 0000000 手續費 6 197 0000000 跨行提款 20,000 198 0000000 手續費 6 199 0000000 跨行提款 20,000 200 0000000 手續費 6 201 0000000 跨行提款 10,000 202 0000000 手續費 6 203 0000000 跨行提款 20,000 204 0000000 手續費 6 205 0000000 自行提款 30,000 206 0000000 自行提款 30,000 207 0000000 跨行提款 20,000 208 0000000 手續費 6 209 0000000 跨行提款 8,000 210 0000000 手續費 6 211 0000000 跨行提款 20,000 212 0000000 手續費 6 213 0000000 跨行提款 14,000 214 0000000 手續費 6 215 0000000 跨行提款 15,000 216 0000000 手續費 6 217 0000000 跨行提款 10,000 218 0000000 手續費 6 219 0000000 跨行提款 20,000 220 0000000 手續費 6 221 0000000 跨行提款 12,000 222 0000000 手續費 6 223 0000000 跨行提款 14,000 224 0000000 手續費 6 225 0000000 跨行提款 14,000 226 0000000 手續費 6 227 0000000 跨行提款 20,000 228 0000000 手續費 6 229 0000000 跨行提款 20,000 230 0000000 手續費 6 231 0000000 跨行提款 20,000 232 0000000 手續費 6 233 0000000 跨行提款 20,000 234 0000000 手續費 6 235 0000000 跨行提款 20,000 236 0000000 手續費 6 237 0000000 跨行提款 10,000 238 0000000 手續費 6 239 0000000 跨行提款 20,000 240 0000000 手續費 6 241 0000000 跨行提款 20,000 242 0000000 手續費 6 243 0000000 跨行提款 20,000 244 0000000 手續費 6 245 0000000 跨行提款 20,000 246 0000000 手續費 6 247 0000000 跨行提款 5,000 248 0000000 手續費 6 249 0000000 跨行提款 20,000 250 0000000 手續費 6 251 0000000 跨行提款 10,000 252 0000000 手續費 6 253 0000000 跨行提款 4,000 254 0000000 手續費 6 255 0000000 跨行提款 20,000 256 0000000 手續費 6 257 0000000 跨行提款 10,000 258 0000000 手續費 6 259 0000000 跨行提款 2,000 260 0000000 手續費 6 261 0000000 跨行提款 20,000 262 0000000 手續費 6 263 0000000 跨行提款 20,000 264 0000000 手續費 6 265 0000000 跨行提款 10,000 266 0000000 手續費 6 267 0000000 跨行提款 20,000 268 0000000 手續費 6 269 0000000 跨行提款 3,000 270 0000000 手續費 6 271 0000000 跨行提款 13,000 272 0000000 手續費 6 273 0000000 跨行提款 13,000 274 0000000 手續費 6 275 0000000 跨行提款 10,000 276 0000000 手續費 6 277 0000000 自行提款 20,000 278 0000000 跨行提款 20,000 279 0000000 手續費 6 280 0000000 跨行提款 20,000 281 0000000 手續費 6 282 0000000 跨行提款 20,000 283 0000000 手續費 6 284 0000000 跨行提款 20,000 285 0000000 手續費 6 286 0000000 跨行提款 20,000 287 0000000 手續費 6 288 0000000 跨行提款 10,000 289 0000000 手續費 6 290 0000000 跨行提款 20,000 291 0000000 手續費 6 292 0000000 跨行提款 20,000 293 0000000 手續費 6 294 0000000 跨行提款 4,000 295 0000000 手續費 6 296 0000000 跨行提款 15,000 297 0000000 手續費 6 298 0000000 跨行提款 15,000 299 0000000 手續費 6 300 0000000 跨行提款 20,000 301 0000000 手續費 6 302 0000000 跨行提款 10,000 303 0000000 手續費 6 304 0000000 跨行提款 15,000 305 0000000 手續費 6 306 0000000 跨行提款 20,000 307 0000000 手續費 6 308 0000000 跨行提款 10,000 309 0000000 手續費 6 310 0000000 跨行提款 7,000 311 0000000 手續費 6 312 0000000 跨行提款 1,000 313 0000000 手續費 6 314 0000000 跨行提款 5,000 315 0000000 手續費 6 316 0000000 跨行提款 20,000 317 0000000 手續費 6 318 0000000 跨行提款 20,000 319 0000000 手續費 6 320 0000000 跨行提款 20,000 321 0000000 手續費 6 322 0000000 跨行提款 20,000 323 0000000 手續費 6 324 0000000 跨行提款 5,000 325 0000000 手續費 6 326 0000000 跨行提款 1,000 327 0000000 手續費 6 328 0000000 自行提款 30,000 329 0000000 自行提款 30,000 330 0000000 自行提款 10,000 331 0000000 跨行提款 20,000 332 0000000 手續費 6 333 0000000 跨行提款 14,000 334 0000000 手續費 6 335 0000000 跨行提款 20,000 336 0000000 手續費 6 337 0000000 跨行提款 20,000 338 0000000 手續費 6 339 0000000 跨行提款 20,000 340 0000000 手續費 6 341 0000000 跨行提款 20,000 342 0000000 手續費 6 343 0000000 跨行提款 10,000 344 0000000 手續費 6 345 0000000 跨行提款 20,000 346 0000000 手續費 6 347 0000000 跨行提款 20,000 348 0000000 手續費 6 349 0000000 跨行提款 20,000 350 0000000 手續費 6 351 0000000 跨行提款 20,000 352 0000000 手續費 6 353 0000000 跨行提款 20,000 354 0000000 手續費 6 355 0000000 跨行提款 20,000 356 0000000 手續費 6 357 0000000 跨行提款 20,000 358 0000000 手續費 6 359 0000000 跨行提款 10,000 360 0000000 手續費 6 361 0000000 跨行提款 20,000 362 0000000 手續費 6 363 0000000 跨行提款 20,000 364 0000000 手續費 6 365 0000000 跨行提款 20,000 366 0000000 手續費 6 367 0000000 跨行提款 20,000 368 0000000 手續費 6 369 0000000 跨行提款 10,000 370 0000000 手續費 6 371 0000000 跨行提款 20,000 372 0000000 手續費 6 373 0000000 跨行提款 20,000 374 0000000 手續費 6 375 0000000 跨行提款 20,000 376 0000000 手續費 6 377 0000000 跨行提款 1,000 378 0000000 手續費 6 379 0000000 跨行提款 20,000 380 0000000 手續費 6 381 0000000 跨行提款 20,000 382 0000000 手續費 6 383 0000000 跨行提款 20,000 384 0000000 手續費 6 385 0000000 跨行提款 20,000 386 0000000 手續費 6 387 0000000 跨行提款 20,000 388 0000000 手續費 6 389 0000000 跨行提款 20,000 390 0000000 手續費 6 391 0000000 跨行提款 2,000 392 0000000 手續費 6 393 0000000 跨行提款 18,000 394 0000000 手續費 6 395 0000000 跨行提款 20,000 396 0000000 手續費 6 397 0000000 跨行提款 20,000 398 0000000 手續費 6 399 0000000 跨行提款 20,000 400 0000000 手續費 6 401 0000000 跨行提款 20,000 402 0000000 手續費 6 403 0000000 跨行提款 20,000 404 0000000 手續費 6 405 0000000 跨行提款 8,000 406 0000000 手續費 6 407 0000000 跨行提款 15,000 408 0000000 手續費 6 409 0000000 跨行提款 9,000 410 0000000 手續費 6 411 0000000 跨行提款 20,000 412 0000000 手續費 6 413 0000000 跨行提款 15,000 414 0000000 手續費 6 415 0000000 跨行提款 20,000 416 0000000 手續費 6 417 0000000 跨行提款 3,000 418 0000000 手續費 6 419 0000000 跨行提款 20,000 420 0000000 手續費 6 421 0000000 跨行提款 20,000 422 0000000 手續費 6 423 0000000 跨行提款 10,000 424 0000000 手續費 6 425 0000000 跨行提款 20,000 426 0000000 手續費 6 427 0000000 跨行提款 20,000 428 0000000 手續費 6 429 0000000 跨行提款 20,000 430 0000000 手續費 6 431 0000000 跨行提款 15,000 432 0000000 手續費 6 433 0000000 跨行提款 20,000 434 0000000 手續費 6 435 0000000 跨行提款 20,000 436 0000000 手續費 6 437 0000000 跨行提款 11,000 438 0000000 手續費 6 439 0000000 跨行提款 3,000 440 0000000 手續費 6 441 0000000 跨行提款 1,000 442 0000000 手續費 6 443 0000000 跨行提款 20,000 444 0000000 手續費 6 445 0000000 跨行提款 10,000 446 0000000 手續費 6 447 0000000 跨行提款 20,000 448 0000000 手續費 6 449 0000000 跨行提款 20,000 450 0000000 手續費 6 451 0000000 跨行提款 20,000 452 0000000 手續費 6 453 0000000 跨行提款 20,000 454 0000000 手續費 6 455 0000000 跨行提款 2,000 456 0000000 手續費 6 457 0000000 跨行提款 4,000 458 0000000 手續費 6 459 0000000 跨行提款 2,000 460 0000000 手續費 6 461 0000000 跨行提款 20,000 462 0000000 手續費 6 463 0000000 跨行提款 20,000 464 0000000 手續費 6 465 0000000 跨行提款 20,000 466 0000000 手續費 6 467 0000000 跨行提款 20,000 468 0000000 手續費 6 469 0000000 跨行提款 9,000 470 0000000 手續費 6 471 0000000 跨行提款 2,000 472 0000000 手續費 6 473 0000000 跨行提款 20,000 474 0000000 手續費 6 475 0000000 自行提款 1,300 476 0000000 跨行提款 2,000 477 0000000 手續費 6 478 0000000 跨行提款 2,000 479 0000000 手續費 6 480 0000000 自行提款 1,000 481 0000000 跨行提款 200 482 0000000 手續費 6  　 總計 3,828,910 
附表二：
月份 金額 96年5月 6,803  96年6月 6,500  96年7月 6,500  96年8月 6,000  96年10月 6,500  96年11月 6,500  96年12月 6,500  97年1月 78,000  97年2月 6,500  97年3月 6,500  97年4月 6,000  97年5月 6,500  97年6月 6,500  97年7月 6,500  97年8月 6,500  97年9月 6,500  97年10月 6,455  97年11月 6,500  97年12月 304,600  98年1月 150,000  98年2月 205,400  98年3月 78,400  98年4月 55,400  98年5月 183,200  98年6月 49,000  98年7月 232,000  98年8月 134,000  98年9月 96,500  98年10月 390,500  98年11月 230,000  98年12月 171,500  99年1月 295,000  99年2月 8,000  99年3月 357,500  99年4月 388,000  99年5月 182,800  99年6月 196,000  99年7月 10,000  99年8月 37,000  99年9月 7,000  99年10月 87,000  99年11月 10,990  99年12月 7,000  100年1月 500  100年2月 104,000  100年3月 27,600  100年4月 8,000  100年5月 7,500  100年6月 1,400  100年7月 7,500